# 关于同控下合并日的确定

提问人：vanishing~ 时间：2021-09-27 11:33:05
有个问题我一直在钻牛角尖出不来，请教一下陈版
背景：A、B公司均为自然人甲100%控股，因IPO需要于 2020 年进行股权结构调整，甲将对B公司的100%股权作价 1000 万元转让给A公司。
主要时点： 1 、 2020 年 9 月 12 号A公司通过股东决议，决定收购B公司股权 2 、 2020 年 9 月 16 日A公司与甲签订股权转让协议。 3 、 2020 年 10 月 27 号完成工商变更 4 、 2020 年 12 月 7 日支付股权转让款。
若按照 20 号准则应用指南中的五条标准，应以 12 月 7 日支付股权转让款作为合并日，但如果从“控制”的角度出发，由于合并前均为甲100%控制，个人认为控制权的转移时点完全由甲个人决定，既可以说A公司做出合并决议时便已取得B公司的实际控制权，也能说就算已经支付全部对价，但A公司未必取得了B公司的实际控制权。
请问陈版：上述事项合并日确认为哪日合适？同控下合并对于 “控制” 的判断有无其他明确的界定？

回答人：chenyiwei
基本赞同你的理解。此类同一控制下的重组，股权转让款的支付并不是合并日确定的主要考虑因素。